臺灣臺中地方法院交通事件事裁定　　　 96年度交聲字第918號
原處分機關　交通部公路總局臺中區監理所
受 處 分人　甲○○
上列受處分人因違反道路交通管理處罰條例案件，對於交通部公
路總局臺中區監理所民國96年8月2日所為之裁決（中監違字第裁
60-ZCA239467、裁60-ZCA241185號裁決書），聲明異議，本院裁
定如下：
    主  文
異議駁回。
　　理  由
一、原處分機關係以：異議人即受處分人甲○○（下稱受處分人
    ）分別於民國96年5月14日、16日15時許，駕駛車牌號碼2V-
    5261號自小客車，於國道4號西向6公里處，因「汽車行駛於
    高速公路速度超過最高速限（未滿20公里）、及（20公里以
    上未滿40公里）」之違規，經國道公路警察局第三警察隊依
    違反道路交通管理處罰條例第33條第1項第1款逕行舉發，並
    經原處分機關於96年8月2日，以中監違字第裁60-ZCA239467
     號、裁60-ZCA241185 號裁決書，分別裁處受處分人罰鍰新
    臺幣（下同）3,000元、及3,500元，並分別依道路交通管理
    處罰條例第63條第1 項之規定，計違規點數一點，於法並無
    不合等語。
二、聲明異議意旨則以：受處分人於前揭時、地，固因超速行駛
    違規而遭取締，惟該測速照相點係位於國道4號西向6公里處
    ，而主管機關所設立「前有測速照相」之告示牌，卻位於該
    測速照相點前方2,400公尺（即西向8.4公里）處，與法定告
    示牌應與測速照相點相距至少300 公之距離過於遙遠，已超
    過一般民眾對警告牌所涵蓋距離之認知。且國道4 號車流量
    不多，最高速限卻僅90公里，亦屬不合理等語。
三、按汽車行駛於高速公路，行車速度超過規定之最高速限或低
    於規定之最低速限，處汽車駕駛人新臺幣三千元以上六千元
    以下罰鍰；汽車駕駛人有第33條第1 項情形之一者，記違規
    點數一點，道路交通管理處罰條例第33條第1 項、第63條第
    1項第1款分別定有明文。又小型車行駛高速公路行車速度超
    過規定之最高速限未滿二十公里，期限內繳納或到案聽候裁
    決者，處3000元罰鍰；小型車行駛高速公路行車速度超過規
    定之最高速限二十公里以上未滿四十公里，期限內繳納或到
    案聽候裁決者，處3500元罰鍰，亦為「違反道路交通管理事
    件統一裁罰基準表」所明定。另汽車違反道路交通管理事件
    ，以科學儀器取得違規證據資料，足資認定其違規事實者，
    得逕行舉發之，而逕行舉發，應記明車輛牌照號碼、車型等
    可資辨別之資料，以汽車所有人為被通知人製單舉發，道路
    交通管理處罰條例第7條之2第1項第7款、第4 項亦定有明文
    。
四、經查，本件受處分人於96年5 月14日、15日15時許，駕駛車
    牌號碼2V-5261 號自用小客車，於國道4號西向6公里處，因
    速限90公里，經固定式測速照相儀器測定車速分別為108 公
    里及112公里，而有違反道路交通管理處罰條例第33條第1項
    第1 款規定之行為，經國道公路警察局第三警察隊員警予以
    逕行舉發之事實，有內政部警政署國道公路警察局第三警察
    隊95年7月4日公警三交字第0960372857號書函在卷可參，亦
    為受處分人所不爭執，此違規事實，應可認定。
五、受處分人固以前開情詞置辯，然前開路段附近有無設置測速
    照相等警告標示，以及該路段之最高限速是否合理等情，與
    受處分人有無超速違規之事實，二者間顯不相涉。又按行政
    處分係指行政機關就公法上具體事件所為之決定或其他公權
    力措施而對外直接發生法律效果之單方行政行為；有關公物
    之設定、變更、廢止或其一般使用者，為物上一般處分，行
    政程序法第92條第1項、第2項後段定有明文。則受處分人對
    於前開路段是否設置測速照相警告標示以及最高限速是否合
    理乙節有所不服，倘合於前開行政程序法規定，亦屬依法應
    另行提起訴願、行政訴訟等行政救濟之問題，與本案無涉。
    是本案受處分人之異議，為無理由，應予駁回。
六、據上論斷，依道路交通管理處罰條例第87條第2 項、道路交
    通案件處理辦法第19條，裁定如主文。
中　　華　　民　　國　　96　　年　　8 　　月　　29　　日
                    交通法庭  法  官  高英賓
上正本證明與原本無異。
如不服本裁定，應於送達後五日內向本院提出抗告狀。
                              書記官  司立文
中　　華　　民　　國　　96　　年　　8　　 月　　29　　日
